# 求助陈版主，关于阶梯定价情况下新收入准则应用的问题

提问人：wangjad 时间：2020-12-25 17:33:09
公司为激励经销商业务推广，扩大销量，给予各经销商阶梯价格的经销政策，如：经销商采购量 10 万平方米以内，每平米售价 5 元；采购量10-20万平方米部分，每平米4.5元；采购量 20 平米以上部分，每平米 4 元。且按优惠后的价格开具发票，这种情况下是属于可变对价还是一向重大权利？另外该合同只是一份框架协议，没有约定商品的采购数量和金额，是不是只有配上对方的订购单才算是一份合同？如果是的话，假如之前的采购量超过 10 万平方米，那对于10-20万平方米的部分是不是应当作为一份新的合同？

回答人：chenyiwei
从主帖情况看，阶梯价格的降价幅度并不大，属于正常数量折扣的范围，折扣后的售价并未显著低于公允价值，并不能说是授予客户一项重大权利，因此不是“额外购买选择权”，而是作为可变对价处理。
在会计处理时，需要同时考虑具体的销售合同和该框架协议，才能得出完整的会计处理。